【裁判字號】    95,抗,923
【裁判日期】    950929
【裁判案由】    假扣押
【裁判全文】
臺灣高等法院民事裁定                   95年度抗字第923號
抗  告  人  甲○○
代  理  人  姜義贊律師
複  代理人  周嬿容律師
上列抗告人因與富聖機械有限公司間假扣押事件，對於中華民國
95年6月14日臺灣板橋地方法院95年度裁全字第6630號所為裁定
提起抗告，本院裁定如下：
    主  文
原裁定關於駁回抗告人對相對人富聖機械有限公司之聲請及該部
分聲請費用之裁判廢棄。
准抗告人以新臺幣貳拾萬元為相對人富聖機械有限公司供擔保後
，得對相對人用作侵害抗告人之中華民國第183134號新型專利權
行為之物，或由其行為所生之物在新臺幣陸拾萬元之範圍內為假
扣押。相對人如為抗告人供擔保金新臺幣陸拾萬元時，得免為或
撤銷假扣押。
聲請及抗告訴訟費用由相對人富聖機械有限公司負擔。
    理  由
一本件抗告人於原法院主張伊業經經濟部智慧財產局核發「擊釘
  片之結構改良」之中華民國第183134號新型專利權（下稱系爭
  新型專利權），專用期間自民國90年11月11日起至102年4月19
  日止，相對人富聖機械有限公司未經其同意，竟仿製、銷售與
  系爭新型專利相同之2分擊釘片，伊將購得相對人製造之仿冒
  品，送請第三人全泰商標專利事務所鑑定結果，認相對人仿製
  之物品與伊之系爭新型專利範圍相同，伊因相對人之仿製行為
  致受有每年新臺幣（下同）數百萬元商業利益之損害等情，依
  民事訴訟法第522條、第523條及專利法第86條、第108條之規
  定，聲請對相對人用以侵害系爭新型專利權之製造該仿製品之
  模具及機器，和其行為所生之仿製物，包括成品、半成品等財
  產，於600,000元之範圍內實施假扣押。原法院以抗告人不能
  證明送鑑之擊釘片係由何人製造，且未就相對人有何逃匿、浪
  費財產、增加負擔等為財產不利益處分，恐將達於無資力狀態
  等保全必要之原因事實有何釋明，而駁回抗告人假扣押之聲請
  。抗告人不服，抗告前來（抗告人於原法院主張相對人委託智
  上企業有限公司共同仿製、銷售與系爭新型專利相同之2分擊
  釘片，併聲請就智上企業有限公司之財產為假扣押，嗣於本院
  撤回此部分之聲請）。
二按用作侵害他人發明專利權行為之物，或由其行為所生之物，
  得以被侵害人之請求施行假扣押，於判決賠償後，作為賠償金
  之全部或一部，此於新型專利被侵害時準用之，專利法第86
  條第1項、第108條定有明文。次按假扣押為保全程序而非確定
  私權之訴訟程序，請求及假扣押之原因雖應釋明，或由債權人
  就債務人所應受之損害，供法院所定之擔保以補釋明之不足，
  但債權人本案債權是否確實存在，則非保全程序所應審認之事
  項，此觀民事訴訟法第526條之規定自明。查，抗告人主張其
  有經濟部智慧財產局核發「擊釘片之結構改良」之系爭新型專
  利權，而其向相對人購買之2分擊釘片，經送請第三人鑑定結
  果，認與系爭新型專利範圍相同等情，業據提出專利證書、鑑
  定報告、出貨單及統一發票為證，而相對人對於有製造、販賣
  2分擊釘片之事實亦未予爭執，且審諸抗告人聲請假扣押之標
  的為相對人用以侵害系爭新型專利權之物，或由其行為所生之
  物，然依相對人現仍繼續製造系爭擊釘片及對外販售之事實，
  若現時未予假扣押，則日後對於已賣出之擊釘片即無法強制執
  行。職是，抗告人就本件假扣押請求之原因及假扣押之原因自
  已為相當釋明。雖對於損害額及損害是否繼續等未能進一步為
  具體釋明，惟既陳明願供擔保，應認足補其釋明之欠缺。至相
  對人以其產品並未侵害抗告人之系爭新型專利權云云抗辯，此
  實體事項並非本件保全程序所應審認者，所辯尚無可採。
三綜上所述，抗告人依民事訴訟法第522條、第523條及專利法第
  108條、第86條第1項之規定，聲請對相對人用以侵害系爭新型
  專利權之物，或由其行為所生之物，於600,000元之範圍內實
  施假扣押，為有理由，應予准許。原法院未察，遽予駁回，尚
  有未合。抗告意旨求為廢棄原裁定，非無理由，爰由本院廢棄
  原裁定，並更為裁定如主文第2項所示。
四據上論結，本件抗告為有理由，依民事訴訟法第492條第2項、
  第526條第2項、第527條、第95條、第78條，裁定如主文。
中    華    民    國    95    年    9     月    29    日
                    民事第九庭
                        審判長法  官  黃熙嫣
                              法  官  呂太郎
                              法  官  楊力進
正本係照原本作成。
不得再抗告。
中    華    民    國    95    年    10    月     3    日
                              書記官  劉家聲


司法院資訊處製作；財團法人民間司法改革基金會備份。
